最高法院刑事判決　　　　　　九十四年度台上字第一００五號
　　上　訴　人　乙○○
　　　　　　　　　　　　11號.
　　　　　　　　甲○○
　　　　　　　　　　　　2之5.
上列上訴人等因擄人勒贖案件，不服台灣高等法院台南分院中華
民國九十三年十一月十七日第二審更審判決（九十三年度上更(二)
字第四三四號，起訴案號：台灣雲林地方法院檢察署九十年度偵
字第四四０一號），提起上訴，本院判決如下：
      主  文
上訴駁回。
　　　理　由
本件原判決認定上訴人甲○○之岳父死亡，於守喪期間，被害人
李福三，曾至喪家幫忙及慰問，言談間透露其早已喪妻有意再續
絃，且頗有家產，事為甲○○得知；而上訴人乙○○因債務纏身
，且與被害人於高雄經營重機械買賣之兒子李銘顯曾因生意關係
，得知李銘顯財力頗豐，遂與甲○○共同基於擄人勒贖犯意聯絡
，於民國九十年八月中旬決定以被害人為擄人勒贖之對象，並由
甲○○於案發前，至雲林縣斗南鎮大潤發大賣場購買電擊棒及手
銬等物，乙○○購買膠帶，並在其同縣東勢鄉呂厝村工作之某廢
土工地，埋設高約九八公分，直徑九三公分之水泥涵管，及重達
六九公斤，長、寬均約一百公分鐵板一塊覆蓋其上，二人乃於九
十年十月二十八日駕駛乙○○所有之富豪汽車，以車子引擎過熱
，向被害人借水為由，至被害人之住處勘查地形及被害人起居情
形，兩人更堅定犯案之計畫，決定於九十年十月三十日十九時許
下手擄人，但擔心乙○○之富豪汽車引擎過熱，恐出差錯，便轉
向不知情之甲○○堂弟王關太借得王妻張淑美所有之ＳＬ－八五
二０號奧斯摩比自用小客車作為擄人之工具，再於同日晚上九時
五十分許，兩人頭戴工程帽或鴨舌帽與眼鏡，駕車至被害人之住
處前，先向被害人佯稱要借鉗子修理汽車，待被害人進入雜物間
取物時，甲○○即攜帶預備之電擊棒一支、手銬一付，乙○○則
攜帶預備之膠帶一捲及眼罩，尾隨在後，由甲○○自後以左手押
住被害人之左手，右手摀住被害人之嘴巴，乙○○則順勢以手銬
銬住被害人雙手，以膠帶封住被害人之嘴巴。適乙○○往屋外一
探，驚見屋外對面有人，急欲關掉日光燈，因不知開關之所在，
而燈座太高，遂以鐵水桶倒立墊高，縱身上跳，將整個日光燈座
扯落。匆忙間兩人將被害人戴上眼罩，押往屋外車上，致所攜帶
之電擊棒及膠帶遺留於現場。一路上因被害人未有反抗，乙○○
便撕下被害人嘴上之膠帶，以利呼吸，途經子茂村庄內、三崁店
、山內、媽祖埔、月眉等地，來到東勢鄉呂厝村乙○○工作之某
廢土工地停車，帶同被害人下車。上訴人兩人雖能預見將一年近
八十歲、身高近一百八十公分、體重近八十公斤之老人，藏置在
上開預先埋設之水泥涵管，全身呈現蜷曲狀，呼吸已甚困難，其
上再放置鐵板上覆蓋泥土、雜草等物，僅以缺口處置放塑膠水管
供被害人呼吸，客觀上有導致窒息死亡之危險，卻仍將被害人扶
進上開水泥涵管內，終因涵管內氧氣不足，致被害人於同晚約二
十二時許因窒息而死亡。甲○○擄人後隨即於同日十九時五十七
分、二十時零二分、二十時十四分、二十時二十八分、二十時五
十五分、二十一時三十三分、二十三時二十六分許，以其父王慶
田名義申設之0000000000號行動電話與李顯堂使用0
000000000號行動電話通話，同日二十一時三十一分許
起，甲○○並陸續以公用電話向李銘顯勒贖謂：「你父親被我押
走，你們鄉下有人報案，再跟你聯絡。」、「有什麼條件，只有
拿錢放人！」，十月三十一日九時許，再度打電話稱：「我們很
多人，三天期限讓你去籌錢新台幣一千五百萬元！」，十七時二
十分許又打電話稱：「我們有六、七人一千多萬元是小事，如果
沒有誠意你高雄的店會爛糊糊，限你明日處理，否則三十秒內要
你們的店爛糊糊！」。李顯堂（經判刑確定）於九十年十月三十
日十九時五十七分許，接獲甲○○之電話後，明知上情，竟基於
幫助擄人勒贖之故意，應甲○○之要求，先至被害人之住處，查
看擄人時之電擊棒是否仍遺留於現場，並至被害人之對門鄰居陳
敏行之住處及派出所，探詢警方偵查之動作與案情發展，據以回
報甲○○，並於翌日十九時二十分許，與甲○○至雲林縣元長鄉
長新通訊行，由李顯堂假借「陳勝雄」名義，向店員黃梅芬購買
和信電訊股份有限公司號碼0000000000號之易付卡一
張，再由甲○○將該易付卡裝在ＭＯＴＯＲＯＬＡ－Ｌ２０００
型、序號000000000000000號手機內，用以向李
銘顯勒贖交款。同月三十一日二十一時三十分許，被害人家屬在
電話中要求與被害人講話，上訴人二人遂於二十三時許同往上開
水泥涵管處查看，發現被害人已死亡多時，便將被害人自涵管中
抬出，再以附近拾得之帆布及繩索予以包裹，於九十年十一月一
日凌晨五時許，由乙○○駕駛拖板車上裝載挖土機及被害人屍體
，甲○○則駕駛五Ｍ－一一八○號自用小貨車尾隨，至雲林縣褒
忠鄉○○段一六一一號地段農地上，以挖土機挖掘一個約三、四
米深的坑洞，共同將被害人之屍體予以掩埋，再以挖土機填平，
以圖滅跡，再各自駕車返家。之後甲○○仍以電話向李銘顯繼續
勒贖，並與乙○○聯絡。嗣經警方電話監聽，循線於九十年十一
月一日二十時，在雲林縣褒忠鄉馬鳴山附近工地查獲乙○○，扣
得其所有供犯罪所用之膠帶一捲；並於同日二十時二十分許，在
雲林縣褒忠鄉中勝村泰安村二之五號前查獲甲○○，並扣得甲○
○所有供犯罪所用之手銬鎖匙一支、電擊棒一支及ＭＯＴＯＲＯ
ＬＡ－Ｌ２０００型、序號000000000000000號
手機一支；復於翌日二時零一分許由乙○○帶同警方人員至埋屍
地點，挖出被害人之屍體，並扣得甲○○所有供犯罪所用之手銬
一付等情。係以上開事實，迭據甲○○、乙○○於警詢、偵、審
中坦白承認，核與被害人家屬李銘顯指訴及證人陳敏行、王關太
、黃梅芬證述之情節大致相符，復有甲○○、乙○○所有供犯罪
所用而遺留被害人雜物間之電擊棒一支、膠帶一捲、行動電話二
支，及甲○○勒贖被害人家屬之電話通聯紀錄、紀錄位置表、勒
贖電話譯文（見警卷第二二至五一頁，偵查卷第六一至八七、
一八七至一九八頁）、被害人住宅及住宅雜物間現場照片六幀（
見偵查卷第二三至二五頁）、上訴人兩人重回藏匿被害人、掩
埋屍體現場之丈量、指認之照片二六幀、現場演練之照片十二幀
（見偵查卷第九七至一○九、一五四至一五九頁）、綁架被害
人之汽車照片四幀（見相驗卷第六一頁）、被害人李福三住處位
置及路線繪製圖一紙（見警卷第六一頁）、ＳＬ－八五二０號自
小客車車籍作業系統查詢認可資料（見偵查卷第六０頁）可憑
。被害人因窒息死亡，亦經檢察官督同法醫師相驗、解剖屍體所
製作之勘驗筆錄、解剖筆錄、解剖紀錄、驗斷書、相驗屍體證明
書，及法務部法醫研究所醫鑑字第一四四二號鑑定書鑑定結果
：「解剖發現：(一)雙手有明顯綑綁之痕跡、(二)無明顯之重大傷害
存在、(三)疑似死後遭埋葬。對於死者死亡之看法：(一)解剖並無發
現異物梗塞喉嚨，故被害人進入土裡時應已無呼吸存在，死亡時
間應往前推；(二)被害人胃內容物呈現之未消化物質，均可明顯看
出其外型，由最簡單之米飯經過口水之澱粉消化後仍呈現完整之
顆粒存在，故可推測死者死亡之時間應在用餐後兩小時之內，故
其胃內容物均未有明顯消化之痕跡。(三)被害人之內臟器官均已成
明顯之腐敗，故無法推知被害人之死因，是否與被害人之死亡相
關，但由整個過程推測，被害人應死於綁架後兩小時之內，上訴
人二人將之載至郊外涵洞（水泥涵管）棄之過夜，則其可能於此
一過程中死亡，而將之棄於涵洞時疏於照顧所造成之死亡，係因
外力介入所造成之死亡，故死亡方式為他殺，其死因應歸諸於輕
手法之加害，而造成死者之死亡。鑑定結論：(一)死因：甲、輕手
法之加害。乙、綁架。(二)死亡方式：他殺。」有法務部法醫研究
所（90）法醫所醫鑑字第一四四二號鑑定書在卷可按（見偵查卷
第四一至五一頁）。法務部法醫研究所鑑定人劉景勳法醫師證
稱「當初解剖時發現被害人的心臟依他的年紀看起來應屬還好，
故我判斷他不是自然死亡的。至於肺臟的部分，因有一點水腫，
故可判斷應有兩種可能，一種是因窒息死亡所引起的，一種是因
死亡之後產生的變化所引起的，這種情形如再參照其腳底有出現
洗衣婦的皺折，及其衣服有潮濕的情形，可以判斷被害人是因死
後腳部放在有水的地方所導致的。除外在解剖時尚發現被害人的
肺臟大約重六百公克，因一般正常人的重量大約為三百公克到三
百五十公克，而如果是死後再放到水裡的話，重量應該不會增加
很多，故可判斷被害人可能生前就有缺氧的現象。其次，另並有
發現被害人的腦組織有水化的現象，因正常的話人死亡後三天腦
組織的外型應該還可以保持的很好，其水化的時間應該是在死亡
後十天左右，縱然環境的因素會影響時間，但最多只提前五天，
除非是窒息死亡，水化的現象才會再往前提早發生，故從個案綜
合來判斷，被害人肺部的水腫有可能是因窒息死亡所引起。」「
本件我比較傾向於認為被害人是先發生缺氧後再死亡。理由有三
，第一是因屍斑不固定，第二是因涵洞是埋在地底下如再有蓋子
加蓋，則因失溫而死亡的可能性比較低，第三是屍體並沒有出現
因失溫而使身體產生明顯的末梢充血現象」等語（見一審卷第
二七四至二七六頁）。足認上訴人等上開自白與事實相符。上訴
人將被害人李福三放入水泥涵管內之始，即於水泥涵管預留缺口
，裝設通氣之塑膠水管，讓被害人呼吸喘氣，可知其兩人應無殺
害被害人李福三之犯意。但其等二人將身高近一百八十公分、體
重近八十公斤之年近八十歲老人，年老力衰，且遭矇眼、銬手、
封嘴等幾番折騰皮肉受傷下，蹲坐於預埋於泥中高約九十八公分
，直徑九十三公分之窄小水泥涵管，上蓋重達六十九公斤，長、
寬均約一百公分之鐵板，僅以缺口處置放塑膠水管供被害人呼吸
，以一般人之社會經驗，客觀上自有導致被害人窒息死亡之危險
，而依照片顯示，上訴人於將被害人藏放於水泥涵管時，於缺口
裝設通氣之塑膠水管，供被害人呼吸喘氣。乙○○並陳稱：「擄
走李福三後，就帶至涵管內，當晚我都常去巡視，到晚上十一點
多，我聽聲音就較小，隔天我也有去看，直到隔天晚上十一點甲
○○說家屬要聽李福三聲音，我再去時就發現死亡。」（見偵查
卷第一三三頁反面），故上訴人甲○○、乙○○等二人於擄得
被害人之後置於涵洞內，足以致被害人於死之情況應有預見之可
能，應負擄人勒贖因而致人於死之結果加重責任，本案事證至臻
明確，為其所憑之證據及認定之理由。而以乙○○辯稱：本件擄
人勒贖事前是甲○○提議、計畫，其不認識被害人，也未曾有打
電話勒贖，更不希望被害人死亡云云。甲○○辯稱：本件擄人勒
贖是乙○○所提議、策劃的，水泥涵管原即放置，非事先準備，
其未參與掩埋屍體，亦未打電話勒贖云云。經查：甲○○與乙○
○已自承共同實施擄人勒贖及掩埋屍體等情，已如前述；李銘顯
亦指稱：「我公司作挖土機買賣生意，公司是我父出事後，才由
我經營，事發後抓到人犯，我回公司有找到一張乙○○名片，他
可能有去看過挖土機。」（見偵查卷第七０頁反面）；甲○○
於第一審審理時亦供稱：「……其實過去乙○○在八月中旬也告
訴過我，他之前已曾經幹過綁架這種事，他說幹這種事，要求不
過份的話，對方不會報案，很難被發現，很容易……」等語（見
一審卷第九五頁），於偵查中供稱：「（你跟乙○○把李福三
放入涵管，是原先就在本來位置？）是乙○○早先就準備好的，
我是直到押李福三到那裡後才知道的，現場有二支灰色二寸塑膠
水管，是給李福三呼吸用的，另外一支是三寸綠色軟管，卷附相
片水管，並不是原來水管，我是到貨櫃現場時，水管及涵管都擺
好，埋在土裏面，水管擺在缺口，鐵板在上面，我們到時鐵板在
涵管上面，我們移開鐵板」等語（見偵查二卷第二八頁反面、二
九頁），於警訊時供稱：本件犯罪所用之電擊棒及手銬，是我在
約（案發）一個月前在斗南鎮大潤發超市所購買，現場遺留之電
擊棒是我所留下的，膠帶則是乙○○所留下的等語（見警卷第三
頁），乙○○亦承認膠帶為其所有（見原審更(一)卷第七０頁），
核與販賣膠帶與乙○○之王慶田所證述之情節相符（見一審卷
第七八頁），甲○○亦供承：其於案發前九十年十月二十八日，
曾與乙○○以車子引擎過熱，向被害人李福三借水使用為藉口，
先行勘查地形及打探被害人起居情形（見同上卷第九六頁），乙
○○對於上開供詞亦未加爭執。足證上訴人兩人早在案發前之九
十年八月中旬即決定以被害人為擄人勒贖之對象，並出面購買必
需物品，乙○○並在其同縣東勢鄉呂厝村工作之某廢土工地預先
埋設藏放被害人之水泥涵管，及重達六九公斤，長、寬均約一百
公分之覆蓋鐵板一塊，益見上訴人二人事先有週全之計畫，彰彰
明顯，是上訴人二人所辯上情，核與事證不符，不足採取。又法
務部法醫研究所之鑑定書載明被害人胃內容物呈現之未消化物質
，均可明顯看出其外型，由最簡單之米飯經過口水之澱粉消化後
仍呈現完整之顆粒存在而推測死者死亡之時間應在用餐後兩小時
之內，故其胃內容物均未有明顯消化之痕跡。證人陳敏行證稱：
「……後來我就過馬路到李福三的家裡找他，結果並沒有找到人
。當時我想看看李福三所吃飯的飯菜是否還有擺在桌上，結果並
沒有發現。當時我有到廚房去看，但飯菜都已收起來，表示他應
已吃飽了。」等語（見一審卷第一五六頁），足證上訴人等綁
架被害人時，應係九十年十月三十日十九時五十分，當時被害人
剛吃過晚餐，而非九十年十月三十一日晚上。而乙○○於原審供
稱：當晚發現被害人死亡後，甲○○就計畫如何埋葬，以免他人
發現等語。甲○○供稱：其曾隱瞞被害人家屬被害人已經死亡之
事實（見原審更卷第一一二頁），足見上訴人於發現被害人死
後予以埋葬，意在滅跡，此滅跡行為乃擄人勒贖致人於死後之結
果，二者間有方法結果之牽連關係，並非另行起意遺棄屍體。復
以李顯堂只負責在外打探消息，通知甲○○及購買雜物，其未分
擔實施擄人及看管人質之工作，對被害人死亡之事實自無從預見
，故不令其負擄人勒贖致人於死罪責。至公訴人雖以乙○○於警
訊及九十年十一月二十日偵查中所供，「李福三是被告李顯堂提
供，且提供資料，並預以得贖款後拿一些給李顯堂感謝他提供消
息」等語，認李顯堂亦為擄人勒贖因而致人於死之共犯。但乙○
○事後已翻異其詞，改稱：其從頭至尾都未見過李顯堂，亦不認
識李顯堂，及其所供李顯堂提供被害人之資料之話語，係聽自甲
○○之轉述等語（見警卷第十頁反面、偵查一卷第一三四頁反面
），李顯堂亦僅自白：其曾於九十年十月三十一日，與甲○○至
元長鄉長新通訊行，以「陳勝雄」之名義向黃梅芬購買和信電訊
公司之易付卡一張，核與甲○○供述及證人黃梅芬之證述之情節
相符，並有和信電訊股份有限公司函文及0000000000
號通聯紀錄在卷可稽，甲○○於第一審亦供稱：是因基於和我是
親戚的關係，其實三十日晚上他就已懷疑是我犯的案。（李顯堂
）幫我買易付卡，他應也知道是要用來聯絡勒贖用等語（見一審
卷第一０三頁），李顯堂於警訊時供稱：「當時我人在家中接
聽電話，他（指甲○○）跟我說他已將李福三綁出去，我跟他說
你會死，如此亂搞隨後把電話掛掉後，我即跑至陳敏行的家中了
解狀況，隨即他又打電話給我，問我情況如何，我跟他說糟糕了
，人家已經報警了，你會死的」等語（見偵查一卷第五一頁），
於第一審供稱：「（案發當天你前去陳敏行家中打探消息，是否
即在當晚打電話給甲○○？）是的，我告訴他此事很嚴重，而且
人家也報案了，要他想辦法解決，或是將人放回來。」「（被告
李顯堂你何以知道人是被他擄走的？）因為甲○○先打電話告訴
我，人已被他抓走了，叫我去現場看看對方的情形如何。」「（
告訴甲○○你看見何種情形？）甲○○之前於電話中告訴我，他
有一支電擊棒不知是否掉在現場，叫我過去看一下，我後來於電
話中告訴他我有看見現場有一支電擊棒。」等語（同上卷第二二
九、二三○頁），而甲○○於第一審審理中亦證實其確實曾請李
顯堂前往被害人住處，查看其擄人時攜帶之電擊棒遺留現場，並
打探警方及被害人家屬之反應，李顯堂應甲○○之要求，即前往
被害人住處及派出所瞭解情形，核與證人陳敏行、張樹茂陳述之
情節相符，顯見李顯堂係於案發當天，經由與甲○○通話中得知
甲○○綁架之事實，綜上所述，李顯堂顯係以幫助犯之意思，而
參與擄人勒贖及埋屍滅跡之犯罪構成要件以外之行為，李顯堂幫
助意圖勒贖而擄人之犯行，並據判處有期徒刑肆年確定在案。另
依調閱之通聯紀錄所載，甲○○使用其父王慶田名義之行動電話
號碼「0000000000號」，而非「000000000
0號」行動電話，是通聯紀錄顯示「0000000000號」
於九十年十月三十日「十九時四十八分」有與李顯堂使用之00
00000000有通話之紀錄，是上開通話紀錄尚不足以證明
，甲○○有於九十年十月三十日「十九時五十分」綁架被害人前
之同日「十九時四十八分」通知李顯堂謂其已擄得被害人，而有
時間倒置之矛盾。又原判決以證人即甲○○之岳母李蔡梅於警訊
時陳明：其丈夫係於九十年十月八日死亡，同年月二十五日出殯
，於辦理喪事期間，被害人曾前來家中三次等語（見偵查一卷第
五十三頁反面），而上訴人係於九十年八月中旬決定以被害人為
擄人勒贖之對象，足見上訴人非因被害人於甲○○岳父死亡之守
喪期間常來幫忙及慰問，言談之間，透露家境富有而起意擄人勒
贖等情，於理由中詳加說明與指駁。按擄人勒贖係指意圖勒贖而
擄人而言，行為人苟以勒贖之目的而擄人，祗須被擄人喪失行動
自由而置於加害者實力支配之下即屬既遂，其事後果否實施勒贖
，向何人勒贖，有無取得贖款，均不影響已成立之犯罪。而擄人
勒贖致人於死後之遺棄屍體，以圖滅跡，係擄人勒贖致死之結果
，應依牽連犯一重處斷。又上訴人行為時所應適用之懲治盜匪條
例於九十一年一月三十日公布廢止，同日修正公布施行刑法第三
百四十七條第二項強盜罪加重結果犯條文，立法目的，在以修正
後之刑法取代上開條例，上開懲治盜匪條例之廢止，為刑法第二
條第一項之行為後法律之變更，依刑法第二條第一項之規定，應
就上訴人行為時有效之懲治盜匪條例第二條第一項第九款與裁判
時之修正後之刑法第三百四十七條第二項前段比較適用，而以修
正後刑法第三百四十七條第二項前段之規定為有利於行為人。核
甲○○、乙○○所為，係犯修正後刑法第三百四十七條第二項前
段之擄人勒贖致死罪及同法第二百四十七條第一項遺棄屍體罪。
甲○○與乙○○間，有犯意聯絡及行為分擔，為共同正犯。上訴
人二人所犯上開二罪間，有方法及結果之牽連關係，應依牽連犯
之規定，從一重之擄人勒贖致死罪處斷。因而撤銷第一審關於上
訴人二人之科刑判決，適用刑法第二條第一項、第三百四十七條
第一項、第二項前段、第二百四十七條第一項、第二十八條、第
五十五條、第三十七條第一項、第三十八條第一項第二款，論處
甲○○、乙○○共同意圖勒贖而擄人，因而致人於死罪，並審酌
甲○○、乙○○之素行、因債務纏身挺而走險之犯罪動機、以擄
人勒贖為目的、及擄人後，未善待人質，將之放置埋於土中之涵
管，上蓋以鐵板，僅留小管以供呼吸，致人質被擄後約二小時即
死亡，手段兇殘暨犯罪後互相推諉責任之態度等一切情狀，分別
量處甲○○、乙○○無期徒刑，並依法宣告褫奪公權終身。扣案
物手銬一付、手銬鎖匙一支、電擊棒一支及ＭＯＴＯＲＯＬＡ－
Ｌ２０００型、序號000000000000000號手機一
支，均為甲○○所有並供犯罪所用之物；膠帶一捲，為乙○○所
有並供犯罪所用之物，據上訴人供承在卷（見警卷第五頁反面，
一審卷第九八頁，原審更(一)卷第七０頁），均依刑法第三十八
條第一項第二款之規定宣告沒收。至於裝在ＭＯＴＯＲＯＬＡ－
Ｌ２０００型、序號000000000000000號手機內
之和信電訊股份有限公司號碼0000000000號之易付卡
一張，雖為甲○○所有且為勒贖之用，但甲○○供稱，上開易付
卡業已丟棄滅失（見警卷第五頁反面）。另扣案乙○○所有行動
電話一支，經查證結果，並非供本件犯罪所用之物，均不予宣告
沒收，經核於法尚無違誤。上訴人等上訴意旨略以：原判決認定
甲○○之岳父死亡，於守喪期間，被害人曾至喪家幫忙及慰問，
言談之間，透露其喪妻，且頗有家產，事為甲○○得知；而乙○
○因與被害人之子李銘顯做生意，得知李家財力頗豐，遂與甲○
○於九十年八月中旬共同謀議對被害人為擄人勒贖之犯行；但甲
○○之岳父係於九十年十月八日死亡，若上訴人係於該期間，獲
悉被害人家中富有而起意對被害人擄人勒贖，則其等二人起意犯
罪之時間應為九十年十月間，不可能於九十年八月中旬共謀犯罪
，原判決有認定事實前後矛盾之違誤。而上訴人等原經第一審法
院判處有期徒刑十五年而非十二年，上訴人上訴後經原審審理結
果，認檢察官之上訴為有理由而撤銷第一審之判決，改判論處上
訴人共同意圖勒贖而擄人，因而致人於死，酌處無期徒刑，竟於
理由中謂上訴人於第一審判決所諭知之刑期為有期徒刑十二年，
亦有未洽。且上訴人之家屬於原審九十三年十一月三日審理時，
共提出二百萬元之現款，欲賠償被害人之家屬遭拒，原判決竟以
上訴人未賠償被害人之家屬損害，為處刑之依據，同有可議，此
外，原判決認定扣案之乙○○所有之行動電話兩支，為供犯罪所
用之物，但於諭知沒收時，只沒收其中一支，同有理由矛盾之違
法云云。但查原判決事實欄固敘明上訴人等於甲○○之岳父死亡
，於守喪期間得悉被害人家境富有而起意綁架被害人等語，但於
理由四已敘明上訴人等於九十年八月中旬共謀犯罪（見原判決第
十九頁），是上開事實之誤述，尚與判決之主旨無關，自難指為
違法。而原判決既認第一審法院量刑過輕而撤銷改判，則其誤載
第一審法院量處之刑期，亦與判決之結果不生影響。上訴人之家
屬於原審審理中雖曾提出現款，意欲賠償被害人之家屬遭拒，但
原審並未以上訴人等未賠償為量刑輕重之依據。至原判決理由二
、(一)以扣案乙○○之行動電話兩支為論罪之證據之一，但理由四
已說明扣案之乙○○之行動電話，其中一支非供犯罪所用之物，
不予沒收之理由，尚無所指違背法令之情形存在（見原判決第二
０頁），是上訴人等之上訴非有理由，應予駁回。
據上論結，應依刑事訴訟法第三百九十六條第一項，判決如主文
。
中　　華　　民　　國　九十四　年　　三　　月　　三　　日
                      最高法院刑事第六庭
                          審判長法官  莊　登　照
                                法官  洪　明　輝
                                法官  黃　一　鑫
                                法官  魏　新　和
                                法官  林　秀　夫
      本件正本證明與原本無異
                                      書  記  官
中　　華　　民　　國　九十四　年　　三　　月    十  　日
                                                      Ｌ
附錄本案論罪科刑法條：
刑法第三百四十七條第一項、第二項前段：
    意圖勒贖而擄人者，處死刑、無期徒刑或七年以上有期徒刑。
    因而致人於死者，處死刑、無期徒刑或十二年以上有期徒刑。
